【裁判字號】    97,消債更,1300
【裁判日期】    971125
【裁判案由】    更生事件
【裁判全文】
臺灣板橋地方法院民事裁定          97年度消債更字第1300號
聲  請  人  許名嫻原名「許又.
上列當事人因消費者債務清理事件聲請更生及保全處分，本院裁
定如下：
    主  文
聲請駁回。
聲請費用由聲請人負擔。
    理  由
一、按債務人不能清償債務或有不能清償之虞者，得依本條例所
    定更生或清算程序，清理其債務，消費者債務清理條例第 3
    條定有明文，所謂「不能清償債務」，係指債務人欠缺清償
    能力，對於已屆清償期，且已受請求之債務之全部或主要部
    分，客觀上可預見其為一般且繼續的不能清償之財產狀態之
    謂。又清償能力係由財產、信用、勞力三者構成，雖無足夠
    財產，如有良好之信用、優良之技術或持續不斷之勞力，即
    屬有清償債務之可能。又聲請更生或清算不合程式或不備其
    他要件者，法院應以裁定駁回之，但其情形可以補正者，法
    院應定期間先命補正，復為同條例第8 條所明定。
二、本件聲請意指略以：其有不能清償債務之情事，目前債務總
    金額為新臺幣（下同）2,446,698 元，消費者債務清理條例
    施行後，前已提出債權人清冊，以書面向最大債權金融機構
    台新國際商業銀行股份有限公司（下稱：台新銀行）請求共
    同協商債務清償方案，嗣遭台新銀行以「未能接受顯足以負
    擔之還款方案」核發前置協商不成立通知書，且其無擔保或
    無優先權之債務總額未逾1,200 萬元，復未經法院裁定開始
    清算程序或宣告破產，爰向本院聲請更生，而其每個月平均
    收入為35,900元，故其每月可還款之能力為7000元至12,000
    元，懇請裁定開始更生等語。
三、查聲請人主張前已提出債權人清冊，依本條例第151條第1項
    規定以書面向最大債權金融機構台新銀行申請共同協商債務
    清償方案，惟協商不成立乙節，據其提出財團法人金融聯合
    徵信中心債權人清冊、台新銀行97年 7月25日前置協商不成
    立通知書等件，固可信為真實。至於聲請人每月平均收入為
    35,900元，可還款能力為7,000 元至12,000元左右之主張，
    核與台新銀行評估聲請人能力後，所提出每月還款1 萬餘元
    之還款方案大致相符，應不致使聲請人無法維持最低基本生
    活。況以行政院主計處公佈之97年度臺灣省每人每月最低生
    活費用為9,829 元之計算標準（該最低生活費用即包括食、
    衣、住、行等費用在內），聲請人既已負債大於資產，本應
    較一般人更節約支出，撙節開銷，因此，以聲請人每月收入
    35,900元扣除最低生活費用9,829 元及協商還款金額約1 萬
    餘元後，尚有約10,000元之餘額可供其自由支配使用。故聲
    請人以每月仍租用須負擔12,000元房租及1,200 元大樓管理
    費之房屋之事由，致無法達成協議，顯難認該房租等支出為
    適當。復觀諸聲請人96年度財政部臺灣省北區國稅局綜合所
    得稅各類所得資料清單，其平均每月收入約可達88,103元【
    計算式：1,057,243 12】，實足以負擔台新銀行酌定之每
    月應還款條件，即前置協商之債權人所提議之協商條件係在
    聲請人清償能力之範圍內。又相對人現年僅44歲（53年次）
    ，距勞動基準法所定強制退休年齡60歲止，相對人尚得工作
    16年，非無清償債務之可能。從而，本件尚難認聲請人有何
    不能清償債務之情事、或有何不能清償之虞之情形，故其主
    張之情節既與本條例第3 條所定要件不符，核其情形又屬無
    法補正，揆諸首開說明，本件聲請自不應准許，爰依消費者
    債務清理條例第3 條、第8 條，裁定如主文。又本件更生之
    聲請既遭駁回，則本院先前所為保全處分之裁定即失所附麗
    ，應併予駁回，附此說明。
四、最後，聲請人先前所預納之郵務送達費4,760 元，則待本件
    更生聲請事件確定後，如尚有剩餘郵資餘額，再予檢還聲請
    人，併予說明。
中    華    民    國    97    年    11    月    25    日
                  民事第三庭  法  官  劉以全
上為正本係照原本作成
如不服本裁定，應於裁定送達後10日內，以書狀向本院提出抗告
，並繳納抗告費新臺幣1千元
中    華    民    國    97    年    11    月    26    日
                              書記官  陳淑芳


司法院資訊處製作；財團法人民間司法改革基金會備份。
